臺灣臺中地方法院民事判決　　　　　　　100年度訴字第623號
原　　　告　陳美嫻
被　　　告　陳明傑
上列當事人間請求損害賠償事件，原告提起刑事附帶民事訴訟，
經本院刑事庭移送前來（99年度附民字第590號），經本院於民
國100年5月18日言詞辯論終結，判決如下：
    主  文
被告應給付原告新臺幣玖拾萬元。
訴訟費用由被告負擔。
本判決得假執行。
    事實及理由
壹、事實摘要
一、原告方面：
  (一)聲明：如主文所示。
  (二)原告起訴主張：
      被告陳明傑經由網路遊戲，與真實姓名年籍不詳綽號「饅
      頭」之詐欺集團成員聯絡後，為賺取詐欺集團成員應允之
      報酬，乃加入「饅頭」及真實姓名年籍不詳綽號「SKY」
      、「水哥」等成年男子組成之詐欺集團，分工模式為「SK
      Y」指揮調度，「饅頭」駕車搭載陳明傑持偽造之公文書
      向被害人取款，「水哥」則在現場把風。其等共同意圖為
      自己不法之所有，基於詐欺取財、冒充公務員行使職權及
      行使偽造公文書之犯意聯絡，由該詐欺集團成員於不詳時
      、地，以不詳方式，偽造「書記官許世樂」之印章及「臺
      灣臺北地方法院印」之公印各1顆，並接續在載有臺北地
      檢署監管科公文等字之文書上，偽造「書記官許世樂」之
      印文、「臺灣臺北地方法院印」之公印文，而偽造公文書
      ，並在偽造之「臺灣省法務部行政執行署監管科書記官許
      世樂」證件上，粘貼陳明傑之照片，而偽造上開公文書、
      證件。俟上開詐欺集團成員自民國99年10月28日起，接續
      撥打電話給陳美嫻，先由自稱新竹縣武昌郵局人員之人來
      電，佯稱有人要領取其帳戶內之金錢云云；次由自稱警察
      局員警之人來電，佯稱檢察官查案時，發現其承租之房屋
      內有100餘人投資，帳冊顯示其有分到紅利，涉及洗錢云
      云；再由自稱洗錢防制中心隊長之人來電，佯稱因其經臺
      北地檢署傳喚3次均未到案，已遭通緝，可代為向檢察官
      處理云云；復由自稱臺北地檢署人員之人來電，佯稱須將
      金錢領出交付管收，始能分案處理云云，致陳美嫻陷於錯
      誤信以為真，分別自其申辦之國泰世華銀行西臺中分行帳
      號000000000000號帳戶提領新臺幣（下同）62萬元、中華
      郵政股份有限公司臺中民權路郵局帳號000-000000000000
      00號帳戶提領28萬元後，先後於99年10月29日上午9時許
      、下午2時許，在臺中市○○區○○路227號崇德國中校門
      前、臺中市○○區○○路4段575號文心國小校門前，依該
      詐欺集團成員指示，各將62萬元（起訴書及判決書誤認為
      68萬元）、28萬元，交予配帶上開偽造之「臺灣省法務部
      行政執行署監管科書記官證」，而假冒監管科書記官「許
      世樂」之陳明傑，而陳明傑則接續將偽造之「臺北地方法
      院地檢署監管科」、「臺北地檢署監管科收據」交付陳美
      嫻而行使之，陳明傑及該詐欺集團因而詐得62萬元（起訴
      書及判決書誤認為68萬元）、28萬元，陳明傑並從所收款
      項90萬元中分得2%即1萬8千元，足生損害於原告。本件刑
      事部分，業經本院檢察署起訴（99年度偵字第25108號）
      ，並經本院以99年度訴字第3617號刑事判決認定被告犯共
      同行使偽造公文書罪，處有期徒刑1年2月，確定在案。爰
      依民法侵權行為法律規定，請求被告負擔損害賠償。
二、被告方面：
  (一)聲明：同意返還90萬元給原告。
  (二)陳述：對於原告之請求主張認諾。但目前在監執行，無能
      力可以清償。
參、本院之判斷：
  一、按當事人於言詞辯論時為訴訟標的之捨棄或認諾者，應本
      於其捨棄或認諾為該當事人敗訴之判決，民事訴訟法第
      384條定有明文。次按上訴人既於言詞辯論時為訴訟標的
      之認諾，法院即應不調查被上訴人所主張為訴訟標的之法
      律關係是否果屬存在，而以認諾為該上訴人敗訴之判決基
      礎（最高法院45年台上字第31號判例意旨參照）。本件被
      告於言詞辯論期日對於其應給付原告90萬元，已表示同意
      原告之請求，自應認被告已對原告之請求為認諾，並以簽
      名明示為其真意，依法自應為被告敗訴之判決，爰判決如
      主文第1項所示。
  二、又本於被告認諾所為之判決，法院應依職權宣告假執行，
      民事訴訟法第389條第1項第1款定有明文。本件被告對於
      原告之請求已為認諾，業如前述，爰依職權宣告假執行。
肆、結論：原告之訴為有理由，依民事訴訟法第78條、第389 條
    第1項第1款，判決如主文。
中    華    民    國    100    年    6    月     3    日
                  民事第三庭   法  官   曹宗鼎
正本係照原本作成。
如對本判決上訴，須於判決送達後20日內向本院提出上訴狀。如
委任律師提起上訴者，應一併繳納上訴審裁判費。
中    華    民    國    100    年    6    月     3    日
                               書記官   洪千羽